# 资本性投入抵消

提问人：jangyanbo 时间：2020-07-07 13:08:00
陈老师好！关于母公司为子公司无偿提供服务的问题继续向您请教合并抵消处理，瑞华2010-2019上边有个案例是母公司给子公司提供低息贷款，案例给的结论是合并报表上按照权益性交易的方式进行抵消处理，请问母公司无偿给子公司提供服务，和母公司给子公司提供低息贷款在合并报表上有何不同呢，为何一个不按权益性交易处理，而另一个要按权益性交易的抵消处理呢。

回答人：chenyiwei
金融资产和金融负债的初始计量金额只能是其公允价值，和实际交易价格可能不同；而对于商品、劳务等非金融项目的交易，在某些情况下（IFRS中）可以接受不以公允价值为基础进行交易的会计处理，仅以实际交易价格为基础计算。因此这两者是有差别的。但是，对于你说到的母公司无偿向子公司提供服务，倾向性的做法仍然是以所提供服务的公允价值部分确认收入和权益性交易（对子公司的股权投资，以及子公司对应的费用和资本公积）。